臺灣高雄地方法院民事裁定　　　　　　　96年度財管字第54號
聲　請　人　高雄市稅捐稽徵處
法定代理人　乙○○
被繼承人　　甲○○
上聲請人聲請選任被繼承人甲○○之遺產管理人事件，本院裁定
如下：
  主  文
選任王正嘉律師為被繼承人甲○○（男，民國○○年○ 月○○日生，
民國94年4 月11日死亡，身分證統一編號：Ｚ000000000號，生前
戶籍地：高雄市前鎮區台鋁一巷14號5 樓）之遺產管理人。
程序費用由被繼承人甲○○之遺產負擔。
  理  由
一、本件聲請意旨係以：被繼承人甲○○（年籍如主文所載）於
    民國94年4 月11日死亡，依民法第1147條之規定，繼承業已
    開始，惟依民法第1138條及第1140條規定之各順序繼承人均
    已拋棄繼承，因被繼承人甲○○滯欠93年度房屋稅及91至93
    年度地價稅，而被繼承人甲○○尚有中國鋼鐵股份有限公司
    、統一實業股份有限公司及裕民航運股份有限公司股票、94
    、95年度獲配發股息及股利等遺產，茲為處理相關稅捐追償
    事宜，有選任遺產管理人必要，爰依法聲請選任被繼承人甲
    ○○之遺產管理人等語（見本院卷第3 、33頁）。
二、按繼承開始時，繼承人之有無不明者，由親屬會議於一個月
    內選定遺產管理人，並將繼承開始及選定遺產管理人之事由
    ，向法院報明；無親屬會議或親屬會議未於前條所定期限內
    選定遺產管理人者，利害關係人或檢察官，得聲請法院選任
    遺產管理人，並由法院依前項規定為公示催告，民法第1177
    條及第1178條第2 項分別定有明文；又先順序繼承人均拋棄
    其繼承權時，由次順序之繼承人繼承，其次順序繼承人有無
    不明或第四順序之繼承人均拋棄其繼承權者，準用上開關於
    無人承認繼承之規定，亦為同法第1176條第6 項所明定。
三、經查，聲請人上開主張，業據其提出與所述相符之被繼承人
    甲○○戶政連線除戶資料、全國財產稅總歸戶財產查詢清單
    、欠稅總歸戶查詢情形表、本院94繼926 號字第8292函通知
    聲請人被繼承人甲○○之繼承人已辦理拋棄繼承、財政部財
    稅資料中心家庭成員（三親等）資料查詢清單、戶政連線戶
    籍資料、法務部行政執行署高雄行政執行處執行（債權）憑
    證及財政部高雄國稅局95年度綜合所得稅各類所得資料清單
    等相關資料為證（見本院卷第5 頁至第15頁及第34頁至第49
    頁），並經本院依職權調取被繼承人95年度稅務電子閘門財
    產所得明細（見本院卷第30、31頁）及調閱本院95年度繼字
    第923 、924 、925 、926 號民事聲請卷宗審核相符，足認
    為真實無訛。是以被繼承人甲○○之全體繼承人既均已拋棄
    繼承，且其親屬會議亦未於法定期限內選定遺產管理人，聲
    請人以其為被繼承人之債權人，為進行稅捐債權追償事宜，
    以利害關係人身分，依上開規定聲請選任被繼承人甲○○之
    遺產管理人，洵屬合法有據。
四、茲審酌選任遺產管理人，法院有裁量權，應依職權選任適當
    之人為遺產管理人，如經選任確定，即有擔任遺產管理人之
    義務；又選任遺產管理人須考慮其適切性，應以熟悉相關法
    律程序，並對遺產之管理能為公平處理者為優先選任。據此
    ，有鑑於具備律師身分之人，不但具有法律規定之相關專業
    知識，行止亦受律師法之規範，倘無其他不適任原因，應為
    適任人選，而王正嘉律師（事務所地址：高雄市○○○路23
    5 號9 樓之7） 係向高雄律師公會登記願意擔任遺產管理人
    之人員，此亦有該公會登錄律師願意擔任遺產管理人名單一
    份在卷可按，且經本院依職權探詢王正嘉律師之意願，王正
    嘉律師同意擔任本件之遺產管理人，有公務電話記錄在卷可
    稽（見本院卷第51頁），應認能勝任遺產管理人職務，爰選
    任王正嘉律師擔任本件被繼承人甲○○之遺產管理人，負責
    處理有關被繼承人之遺產遺債事宜。
五、依非訟事件法第157條，裁定如主文。
中　　華　　民　　國　　96　　年　　8 　　月　　17　　日
                  家事法庭法　官　林建鼎
上為正本係照原本作成。
如對本裁定抗告須於裁定送達後10日內向本院提出抗告狀。
中　　華　　民　　國　　96　　年　　8 　　月　　17　　日
                          書記官　洪敏芳
